# 请教陈版关于递延所得税的一点理解

提问人：jchen609 时间：2021-02-08 14:33:03
陈版您好，小弟关于递延所得税有一点疑问想和您请教一下哈：我理解，所得税费用包含当期所得税费用和递延所得税费用，最后体现的所得税费用是会计口径的所得税费用，比如收到资产相关政府补助 1000 ，会计上按 10 年摊销，当期确认所得税费用1000/10 _25%=25_ ，税法上当期全部确认收入，所得税费用应该为 _1000_ 25%=250。那么，按照正常做法，借：递延所得税资产 225 贷：所得税费用 225 ，我们这样做的前提是不是企业在入账的时候所得税费用是以税法口径入账的，即确认 250 的所得税费用，这样账上的所得税费用就是税费口径，我们要用递延所得税来将其调整至会计口径，可以这样理解吗？我们检验的标准是不是最后审定的所得税费用为会计口径即是正确的？请陈老师指点迷津，谢谢！

回答人：chenyiwei
所得税费用包括当期所得税费用和递延所得税费用。在不考虑其他综合收益的所得税影响的前提下，当期所得税费用就是税法口径下的当期应交所得税。
递延所得税费用是由递延所得税资产、负债的变动（含发生和转回）所引起的，其目的是体现暂时性差异和可抵扣亏损对未来期间应纳税额的影响，并且尽可能地体现配比原则。所以递延所得税完全是会计处理的技术概念，与税法无直接联系。